---
title: "Pretest"
subtitle: "Gewinnen die umsatzstärksten Agenturen auch PR-Preise"
author: "Fifth Harmony"
date: '2022-06-22'
output: html_document
---

```{r setup, include=FALSE}
knitr::opts_chunk$set(echo = TRUE)
library(igraph)
```

# Link auf Github

Unter diesem Link ist der Github-Account: (https://github.com/lg084/Pretest) auf meinem Github-Account hinterlegt.

# Codebuch

Das Codebuch ist unter diesem Link (https://raw.githubusercontent.com/lg084/Pretest/main/README.md) auf meinem Github-Account hinterlegt.


```{r Netzwerk einlesen}

# Programmbibliothek laden
library(igraph)

# Einlesen der Edge- und Nodelist
edges <- read.csv("https://raw.githubusercontent.com/lg084/Pretest/main/Pretest_Edgelist.csv", header=T, as.is=T, sep = ",")

nodes <- read.csv("https://raw.githubusercontent.com/lg084/Pretest/main/Pretest_Nodelist.csv", header=T, as.is=T, sep = ",")

# Matrix erstellen
edgematrix <-as.matrix(edges)

# Zusammenführen von Edge- und Nodelist als igraph-Objekt s
PT <- graph_from_data_frame(d=edgematrix, directed=F)
PT
```

## Datensatz vorbereiten

```{r Netzwerk analysieren, fig.height=6, fig.width=9}
PT

plot(PT,
     asp=0,
     layout=layout_nicely,
     rescale=TRUE,
     vertex.size=degree(PT)*2,
     vertex.frame.color="black",
     vertex.color="red",
     edge.color="black",
     edge.arrow.size=.2,
     main="Pretest",
     sub="Visualisierung nach Preisträgern")

```


#Fragen 

1) welche Herausforderungen Sie beim Pretest hatten (z.B. Auswahl des Samples)

Die größte Herausforderung war die Recherche nach den Daten, da diese einzeln rausgesucht und zusammen getragen werden mussten.

2) welche Edge-Attribute für Sie besonders wichtig sind (denken Sie hier auch an das    Filtern von Netzwerken)

Das Gewicht bzw. der Rang bei den einzelnen Preisen ist uns besonders wichtig.

3) welche Node-Attribute besonders relevant sind (auch hier: Teilnetzwerke)

Bei den Node-Attributen legen wir unser Augenmerk auf die Größe bzw. den Umsatz, da wir eine Verbindung zwischen diesem und den gewonnen Preisen suchen.

4) wie der Aufwand der Datenerhebung war

Die Datenerhebung war sehr aufwändig, da wir die Informationen für die Edgelist einzeln zusammentragen mussten. Das hat uns fast zwei Stunden gekostet und den Großteil des Aufwands ausgemacht.


5) auf was Sie besonders achten müssen bei der Datenerhebung

Der Aufbau der Gewinnerlisten der einzelnen Preise ist sehr unterschiedlich. Deshalb müssen wir diese immer einzeln neu betrachten.